臺灣新竹地方法院刑事判決　　　　　　　　　　　　　九十一年度交易字第一一號
　　公　訴　人　臺灣新竹地方法院檢察署檢察官
　　被　　　告　甲○○
右列被告因公共危險等案件，經檢察官提起公訴( 九十年度偵字第六二二八號 )，本
院判決如左：
    主  文
甲○○服用酒類，不能安全駕駛動力交通工具而駕駛，處拘役參拾日，如易科罰金，
以參佰元折算壹日；又因過失傷害人，處有期徒刑月，如易科罰金，以參佰元折算
壹日。
    事  實
一、甲○○明知飲酒後駕車將導致其注意能力減低、反應能力變慢，在此時仍駕車行
    駛於馬路上，隨時有致他人於死、傷之危險，且道路交通安全規則定有於飲酒後
    吐氣所含酒精成份超過每公升○‧二五毫克以上即不得駕車之規定，竟仍於民國
    九十年十月十八日晚間五時許起至翌日凌晨五時許止，先在新竹市ＰＵＢ店內飲
    用高梁、黃酒，續返回新竹市○○路八三巷七號三樓住處( 起訴書誤載為彰化縣
    中南路二段五九○巷十七號 )飲用啤酒後，在酒後( 未達心神喪失或精神耗弱之
    程度 )已達不能安全駕駛動力交通工具之狀況下，猶騎乘車牌號碼ＲＲＣ〡三二
    三號機車沿新竹市○○路行駛，旋於是(十九)日早上七時十分許，騎經新竹市○○路○段五四八號前，本應注意酒後不得駕車，及駕駛人應注意車前狀況，並隨
    時採取必要之安全措施，且當時既係晴天日間、路面乾燥、無缺陷、無障礙物，
    視距良好，並無不能注意之情形，竟疏未注意車前狀況，並隨時採取必要之安全
    措施，自後先撞擊同向在前靠路邊行走之丙○○○右肩( 嗣於本院調查時撤回告
    訴 )後，再衝撞丙○○○身旁之胞姐乙○○○，致乙○○○閃避不及當場倒地受
    有頭部外傷併腦震盪、胸部挫傷、左膝、右前臂擦傷、右側腓骨骨裂及右下肢撕
    裂傷等傷害，嗣警據報到場處理後，發現甲○○酒後駕車，經以酒精測定器當場
    測試其呼氣之酒精濃度竟高達每公升零點八一毫克之濃度。
二、案經乙○○○、丙○○○訴請新竹市警察局第一分局報請臺灣新竹地方法院檢察
    署檢察官偵查起訴。
    理  由
一、右揭事實，迭據被告甲○○於警訊、偵查及本院審理時供承不諱，核與告訴人丙○○○、乙○○○指訴情節相符，復有新竹市警察局交通事故談話紀錄表、肇事
    現場圖、刑法第一百八十五條之三案件測試觀察紀錄表、汽機車駕駛人酒後生理
    協調平衡檢測紀錄表、被告呼氣酒精濃度為每公升零點八一毫克之酒精濃度測試
    紙、新竹市警察局舉發違反道路交通管理事件通知單各一紙附卷可稽。又告訴人
    乙○○○確因本件車禍受有頭部外傷併腦震盪、胸部挫傷、左膝、右前臂擦傷、
    右側腓骨骨裂及右下肢撕裂傷等傷害之事實，亦有國軍新竹醫院診斷證明書一紙
    附卷為憑。按汽車( 內已包括機器腳踏車 )行駛時，駕駛人應注意車前狀況，並
    隨時採取必要之安全措施；又汽車駕駛人飲酒後其吐氣所含酒精成份超過每公升
    ０點二五毫克以上者，不得駕車，道路交通安全規則第九十四條第三項、第一百
    十四條第二款分別定有明文。且酒精濃度呼氣已達每公升零點五五毫克時，肇事
    率為一般正常人之十倍，有法務部八十八年五月十八日所發之法八八檢字第００
    一六六九號函暨其所附之八十八年五月十日會議記錄一份在卷足憑，是被告騎乘
    機車行經該路段，本應注意上開規定，且依當時情形，天候晴天日間，視距良好
    ，並無不能注意情形，竟疏未注意，於飲酒後，呼氣中酒精濃度為每公升０點八
    一毫克，又未注意車前狀況，自後撞及行人乙○○○，因而肇事，足認被告就本
    件車禍之發生有過失甚明。再者，告訴人乙○○○確因本件車禍受傷，應認被告
    之過失行為與告訴人乙○○○所受之傷害間，有相當因果關係，且足堪認被告於
    酒後確已達不能安全駕駛動力交通工具之狀態甚明，綜上，本件事證明確，被告
    犯行堪予認定，應依法論科。
二、被告於飲酒後駕車不能安全駕駛而發生車禍，過失傷害告訴人乙○○○，核其所
    為，係犯刑法第一百八十五條之三之公共危險罪及第二百八十四條第一項前段之
    過失傷害罪。又其所犯上開二罪間，罪名不同，行為互殊，犯意各別，應予分論
    併罰。再被告為汽機車駕駛人，酒醉駕車，因而致人受傷，依法應負過失傷害罪
    刑事責任，爰依道路交通管理處罰條例第八十六條第一項之規定加重其刑至二分
    之一。爰審酌被告於酒後不能安全駕駛而駕車，影響他人之人車生命、財產安全
    ，及其犯罪手段、情節、暨告訴人乙○○○高齡八十一歲，受有如事實欄所述之
    傷害非輕，兼衡其犯罪後雖坦承部分犯行，然迄未與告訴人乙○○○達成民事和
    解等一切情狀，分別量處如主文所示之刑，並諭知易科罰金之折算標準。
三、公訴人另謂被告於九十年十月十九日上午七時十分時許，騎乘車牌號碼ＲＲＣ〡
    三二三號機車行經新竹市○○路○段五四八號前，竟疏未注意車前狀況，自後撞
    擊路旁行人丙○○○右肩，因認被告此部分涉有刑法第二百八十四條第一項之過
    失傷害罪嫌。惟按告訴乃論之罪，告訴人於第一審辯論終結前得撤回其告訴，又
    刑法第二百八十四條第一項之過失傷害罪，依同法第二百八十七條前段之規定，
    須告訴乃論。茲本件告訴人丙○○○已於九十一年一月二十三日本院調查時當庭
    撤回其告訴，有當日訊問筆錄附卷可稽，揆諸前揭規定，原應為不受理之判決。
    惟因此部分與前述論罪科刑部分有想像競合犯之裁判上一罪關係，故本院不另為
    不受理之諭知，附此敘明。
據上論斷，應依刑事訴訟法第二百九十九條第一項前段，道路交通管理處罰條例第八
十六條第一項，刑法第一百八十五條之三、第二百八十四條第一項前段、第四十一條
第一項，罰金罰鍰提高標條例第一條前段、第二條，判決如主文。
本案經檢察官郭棋湧到庭執行職務。
中      華      民      國    九十一    年      四      月     三十     日
                                  臺灣新竹地方法院交通法庭
                                      法  官  王佳惠
右正本證明與原本無異。
如不服本判決，應於判決送達後十日內向本院提出上訴狀( 應附繕本 )，上訴於臺灣
高等法院。
                                      書記官  江靜玲
中      華      民      國    九十一    年      五      月       一     日
附錄論罪科刑法條：刑法第一百八十五條之三、第二百八十四條。
中華民國刑法第一百八十五條之三
服用毒品、麻醉藥品、酒類或其他相類之物，不能安全駕駛動力交通工具而駕駛者，
處一年以下有期徒刑、拘役或三萬元以下罰金。
中華民國刑法第二百八十四條
 (過失傷害罪)
因過失傷害人者，處六月以下有期徒刑、拘役或五百元以下罰金，致重傷者，處一年
以下有期徒刑、拘役或五百元以下罰金。
從事業務之人，因業務上之過失傷害人者，處一年以下有期徒刑、拘役或一千元以下
罰金，致重傷者，處三年以下有期徒刑、拘役或二千元以下罰金。
